【裁判字號】    99,台上,875
【裁判日期】    990210
【裁判案由】    違反毒品危害防制條例等罪
【裁判全文】
最高法院刑事判決              九十九年度台上字第八七五號
上  訴  人  甲○○
上列上訴人因違反毒品危害防制條例等罪案件，不服台灣高等法
院中華民國九十八年十一月十九日第二審判決（九十八年度上訴
字第四一三七號，起訴案號：台灣板橋地方法院檢察署九十八年
度毒偵字第二九一九號），提起上訴，本院判決如下：
    主  文
上訴駁回。
    理  由
一、施用第一級毒品部分：
按刑事訴訟法第三百七十七條規定：上訴於第三審法院，非以判
決違背法令為理由，不得為之；是提起第三審上訴，應以原判決
違背法令為理由，係屬法定要件。如果上訴理由書狀並未依據卷
內訴訟資料具體指摘原判決不適用何種法則或如何適用不當，或
所指摘原判決違法情事，顯與法律規定得為第三審上訴理由之違
法情形不相適合時，均應認其上訴為違背法律上之程式，予以駁
回。又證據之取捨與其證明力之判斷，以及事實有無之認定，屬
事實審法院之職權，苟其取捨證據與判斷證據證明力並不違背經
驗法則及論理法則，即不容任意指為違背法令，而執為第三審適
法之上訴理由。原判決綜合全案卷證資料，本於事實審法院之推
理作用，認上訴人甲○○有其事實欄所載施用第一級毒品海洛因
犯行，因而維持第一審關於論處上訴人施用第一級毒品（累犯）
罪刑部分之判決（施用第二級毒品部分，駁回上訴之理由詳後述
），駁回上訴人在第二審關於此部分之上訴。已敘明所憑證據及
認定之理由，復說明上訴人係分別以將海洛因摻入香菸點燃吸食
方式施用，以將甲基安非他命置於玻璃球內燒烤吸食煙氣之方式
施用，應分論併罰之理由，而對上訴人所辯係同時將海洛因與甲
基安非他命摻於香菸內混合吸食一節，如何係避就之詞，不足採
信，詳加說明指駁。所為論斷，均有卷存證據資料可資覆按，核
無違背法令情形。上訴人上訴意旨並未依據卷內資料為原判決具
體違背法令之指摘，徒憑己見，或就原審採證認事職權之適法行
使，或對原判決已論斷明白之事項，任意指摘違背法令，並就是
否同時將海洛因及甲基安非他命混合施用，仍為單純事實之爭辯
，均與法律規定得為第三審上訴理由之違法情形不相適合。應認
上訴人對於此部分之上訴違背法律上之程式，予以駁回。
二、施用第二級毒品部分：
按刑事訴訟法第三百七十六條所列各罪之案件，經第二審判決者
，不得上訴於第三審法院，法有明文。上訴人施用第二級毒品甲
基安非他命部分，既經原審判決維持第一審關於論處上訴人施用
第二級毒品（累犯）罪刑部分之判決，駁回上訴人在第二審關於
此部分之上訴，該罪核屬刑事訴訟法第三百七十六條第一款之案
件，依上開說明，既經第二審判決，自不得上訴於第三審法院，
上訴人猶一併提起上訴，顯為法所不許，應併予駁回。
據上論結，應依刑事訴訟法第三百九十五條前段，判決如主文。
中    華    民    國  九十九  年    二    月    十    日
                      最高法院刑事第八庭
                          審判長法官  洪  文  章
                                法官  王  居  財
                                法官  郭  毓  洲
                                法官  黃  梅  月
                                法官  邱  同  印
本件正本證明與原本無異
                                      書  記  官
中    華    民    國  九十九  年    二    月  二十二  日
                                                      ｓ

司法院資訊處製作；財團法人民間司法改革基金會備份。
